臺灣臺中地方法院刑事判決　　　　　　　96年度易字第1847號
公　訴　人　臺灣臺中地方法院檢察署檢察官
被　　　告　己○○
　　　　　　　　　（現羈押於臺灣臺中看守所）
上列被告因竊盜案件，經檢察官提起公訴（96年度偵字第6787、
6896、7187、8781號），被告於準備程序中就被訴事實為有罪之
陳述，本院於聽取當事人之意見後，裁定改以簡式審判程序審理
，判決如下：
    主    文
己○○犯如附表壹編號一至四所示之罪（均為累犯），各處如附
表貳編號一至四所示之刑。應執行有期徒刑壹年，並於刑之執行
前，令入勞動場所強制工作年。
    犯罪事實
一、己○○曾於民國八十四年至九十六年間，有下列刑事前案紀
    錄，而有犯罪之習慣：
    （一）八十四年間，因違反麻醉藥品管理條例案件，經臺灣
          士林地方法院於八十四年十月二十三日，以八十四年
          度易字第二二二九號，判處有期徒刑四月確定，於八
          十四年十二月二十八日易科罰金執行完畢。
    （二）八十六年間，因違反臺灣地區與大陸地區人民關係條
          例，經臺灣新竹地方法院於八十六年十二月二十九日
          ，以八十六年度竹簡字第五七一號，判處拘役三十日
          確定，於八十七年一月二十三日易科罰金執行完畢。
    （三）八十六年間，因違反麻醉藥品管理條例案件，經臺灣
          臺北地方法院於八十七年八月三日，以八十七年度易
          字第一一六號，判處有期徒刑六月確定，於八十七年
          九月十一日易科罰金執行完畢。
    （四）八十七年間，因毒品危害防制條例案件，經臺灣士林
          地方法院於八十七年十一月二十七日，以八十七年度
          毒聲字第一Ｏ五八號，裁定送勒戒處所觀察勒戒後，
          認無繼續施用毒品傾向，由臺灣士林地方法院檢察署
          檢察官於八十八年三月三十一日，以八十八年度偵緝
          字第二Ｏ九號，為不起訴處分確定。
    （五）八十七年間，因竊盜案件，經臺灣士林地方法院於八
          十八年六月十二日，以八十七年度易字第二Ｏ七九號
          ，判處有期徒刑十月確定，於八十九年十一月二十六
          日執行完畢。
    （六）八十八年間，因毒品危害防制條例案件，經本院於八
          十八年十二月三日，以八十八年度毒聲字第七Ｏ一五
          號，裁定送勒戒處所觀察勒戒後，認無繼續施用毒品
          傾向，由臺灣臺中地方法院檢察署檢察官於八十八年
          十二月十八日，以八十八年度毒偵字第二四三六號，
          為不起訴處分確定。
    （七）八十八年間，因違反公司法案件，經臺灣臺北地方法
          院於八十九年七月三日，以八十八年度訴字第一二Ｏ
          Ｏ號，判處罰金新臺幣四萬元確定，於八十九年八月
          十日執行完畢。
    （八）九十三年間，因加重竊盜案件，經本院於九十三年九
          月二十七日，以九十三年度易字第一二一三號，判處
          有期徒刑七月確定。同年間，再因竊盜案件，經本院
          於九十三年十二月二十日，以九十三年度沙簡字第七
          四九號，判處有期徒刑三月確定。己○○入監接續執
          行上開有期徒刑，於九十四年十一月四日執行完畢
    （十）九十五年間，因連續竊盜案件，經本院於九十五年六
          月二十八日，以九十五年度沙簡上字第二六八號，判
          處有期徒刑六月確定，於九十五年十月二十一日執行
          完畢。
    （十一）九十五年間，因竊盜案件，經本院於九十六年一月二
          日，以九十五年度易字第三五Ｏ八號，判處有期徒刑
          三月確定，甫於九十六年二月六日執行完畢。
二、詎己○○猶不知悛悔警惕，復意圖為自己不法之所有，於附
    表壹編號一至四所示之時間、地點，以附表壹編號一至四所
    示之方法，徒手行竊如附表壹編號一至四所示被害人所有之
    財物，其中竊得如附表壹編號一至三所示之財物，準備變賣
    金錢花用，然未及變賣即為警查獲；竊得如附表壹編號四所
    示之腳踏車則供己代步使用。
三、案經臺中縣警察局清水分局報告臺灣臺中地方法院檢察署檢
    察官偵查起訴。
    理    由
一、上揭事實，迭據被告己○○於警詢、檢察官偵查及本院審理
    時坦承不諱，核與證人乙○○、戊○○、丙○○、丁○○○
    於警詢時證述財物失竊的情節及證人即警員甲○○於本院審
    理時證述查獲被告行竊如附表壹編號三所示財物的情節相符
    。此外，並有贓物認領保管單（乙○○、戊○○、丙○○、
    丁○○○領回失竊財物）四紙、刑案現場測繪圖四張、現場
    照片十九張附卷可稽，本案事證明確，被告犯行洵堪認定。
二、核被告己○○就附表壹編號一至四所為，均係犯刑法第三百
    二十條第一項之普通竊盜罪。被告所犯上開四件普通竊盜犯
    行，犯意各別，應分論併罰。被告曾於九十五年間，因竊盜
    案件，經本院於九十六年一月二日，以九十五年度易字第三
    五Ｏ八號，判處有期徒刑三月確定，甫於九十六年二月六日
    執行完畢等情，有臺灣高等法院被告前案紀錄表附卷可稽，
    被告前受有期徒刑執行完畢，五年以內故意再犯本件有期徒
    刑以上之四罪，均為累犯，均依刑法第四十七條第一項規定
    加重其刑。爰審酌被告有犯罪事實欄所記載之竊盜等刑事前
    案紀錄，有臺灣高等法院被告前案紀錄表在卷可稽，堪認其
    品行不佳，被告行竊財物變賣金錢花用或供己代步之用，犯
    罪動機及目的並非良善，惟上開財物價值尚非甚鉅，且所竊
    財物業已發還被害人，被害人所受損害輕微，及被告犯後坦
    承犯行，態度尚稱良好等一切情狀，分別量處如主文所示之
    刑，並定其應執行之刑，以示懲儆。公訴意旨雖就附表壹編
    號四之竊盜犯行，具體求刑有期徒刑二年六月，惟本院認為
    被告於該次竊盜犯行，僅係竊取價值新臺幣二千元的腳踏車
    一台，犯罪手段平和，且該腳踏車業已適時發還被害人，所
    生危害尚非甚鉅，量處有期徒刑四月，已符合比例原則，而
    足收懲儆之效，公訴意旨之求刑，無寧過重。至於被告屢犯
    竊盜罪，顯有犯罪習慣，應令入勞動場所強制工作，係屬應
    否以保安處分之方式，矯正被告竊盜犯罪惡習之問題，附此
    說明。又被告自八十四年至九十六年間，迭有犯罪事實欄所
    記載之違反麻醉藥品管理條例、臺灣地區與大陸地區人民關
    係條例、毒品危害防制條例、公司法及竊盜等多次刑事前案
    紀錄，且自九十三年至九十五年間，即屢因犯竊盜或加重竊
    盜罪，而為法院判處有期徒刑確定，甫於九十六年二月六日
    ，因竊盜罪執行有期徒刑完畢，旋即於九十六年二月二十二
    日至同年四月一日，再犯本案四件竊盜罪，顯見被告確有犯
    罪之習慣無訛，並參酌被告並非毫無工作能力之人，卻屢以
    無法工作，需要吃飯為藉口，行竊他人財物變賣花用，其好
    逸惡勞之心態，至為明顯，其因此而屢次犯罪成習，亦有其
    刑事前案紀錄資為佐證，本院認為有令被告入勞動場所強制
    工作，以期培養被告之勞動能力，糾正被告好逸惡勞心態之
    必要，爰依竊盜犯贓物犯保安處分條例第三條第一項、第五
    條第一項前段規定，諭知於刑之執行前，令入勞動場所強制
    工作三年，以資矯治。
據上論斷，應依刑事訴訟法第二百七十三條之一第一項、第二百
九十九條第一項前段，刑法第三百二十條第一項、第四十七條第
一項、第五十一條第五款，竊盜犯贓物犯保安處分條例第三條第
一項、第五條第一項前段，刑法施行法第一條之一第一項、第二
項前段，判決如主文。
中　　華　　民　　國　　96　　年　　5 　　月　　8 　　日
                  刑事第十三庭　法　官  陳  得  利
上正本證明與原本無異
如不服本判決應於送達後十日內向本院提出上訴狀
                      　　　　　書記官  鐘  麗  芳
中　　華　　民　　國　　96　　年　　5 　　月　　8 　　日
附表壹：
┌──┬───────────┬───────────┐
│編號│犯    罪    時    間　│犯　　罪　　方　　法  │
│    ├───────────┤                      │
│    │犯    罪    地    點  │                      │
├──┼───────────┼───────────┤
│ 一 │96年2月22日9時許      │徒手竊取乙○○所有之汽│
│    ├───────────┤車煞車盤 1個、汽車引擎│
│    │臺中縣梧棲鎮○○路98巷│零件2個（價值新臺幣750│
│    │81號旁空地            │0 元），得手後適為陳令│
│    │                      │見發現而報警查獲。    │
├──┼───────────┼───────────┤
│ 二 │96年3月2日20時30分許  │利用戊○○所有車號727-│
│    ├───────────┤RX號自小貨車未上鎖之機│
│    │臺中縣梧棲鎮○○路○段 │會，徒手竊取車內駕駛座│
│    │473號旁               │平台上之六角白鐵螺絲 2│
│    │                      │個（價值新臺幣 300元）│
│    │                      │，得手後放置於騎乘之腳│
│    │                      │踏車置物籃內，再進入該│
│    │                      │自小貨車內睡覺，適為黃│
│    │                      │淑燕發現而報警查獲。  │
├──┼───────────┼───────────┤
│ 三 │96年3月12日15時30分許 │徒手竊取丙○○所有之不│
│    ├───────────┤鏽鋼鋼條 2條（價值新臺│
│    │臺中縣梧棲鎮○○○街26│幣1000元），得手後與不│
│    │號旁空地              │知情的卓文壹共同將上開│
│    │                      │鋼條置於己○○騎乘之腳│
│    │                      │踏車上，欲持往變賣之際│
│    │                      │，為警於同日17時30分許│
│    │                      │，在臺中縣梧棲鎮○○路│
│    │                      │與建國北街口查獲，因羅│
│    │                      │亨臺初始否認竊盜，經警│
│    │                      │方向丙○○查證後，始知│
│    │                      │悉己○○之竊盜犯行。  │
├──┼───────────┼───────────┤
│ 四 │96年4月1日9時許       │徒手竊取丁○○○所有之│
│    ├───────────┤腳踏車 1台（價值新臺幣│
│    │臺中縣梧棲鎮○○街77號│2000元），得手後供己代│
│    │前                    │步之用。嗣經警方於同日│
│    │                      │13時10分，在臺中縣梧棲│
│    │                      │鎮○○街 63之1號前，發│
│    │                      │現屢有竊盜前案紀錄之羅│
│    │                      │亨臺，乃上前詢問己○○│
│    │                      │騎乘之腳踏車來源，適為│
│    │                      │路過之丁○○○發現，遂│
│    │                      │告知警方其為腳踏車的失│
│    │                      │主，警方因而查悉上情。│
└──┴───────────┴───────────┘
附表貳：
┌──┬───┬───────────┬───────┐
│編號│犯  行│所 犯 法 條 及 罪 名  │宣   告   刑  │
├──┼───┼───────────┼───────┤
│ 一 │附表壹│刑法第320條第1項普通竊│竊盜，累犯，處│
│    │編號一│盜罪。                │有期徒刑肆月。│
├──┼───┼───────────┼───────┤
│ 二 │附表壹│刑法第320條第1項普通竊│竊盜，累犯，處│
│    │編號二│盜罪。                │有期徒刑肆月。│
├──┼───┼───────────┼───────┤
│ 三 │附表壹│刑法第320條第1項普通竊│竊盜，累犯，處│
│    │編號三│盜罪。                │有期徒刑肆月。│
├──┼───┼───────────┼───────┤
│ 四 │附表壹│刑法第320條第1項普通竊│竊盜，累犯，處│
│    │編號四│盜罪。                │有期徒刑肆月。│
└──┴───┴───────────┴───────┘
附錄本案論罪科刑法條全文：
中華民國刑法第三百二十條第一項
意圖為自己或第三人不法之所有，而竊取他人之動產者，為竊盜
罪，處五年以下有期徒刑、拘役或五百元以下罰金。
中華民國刑法施行法第一條之一
中華民國九十四年一月七日刑法修正施行後，刑法分則編所定罰
金之貨幣單位為新臺幣。
九十四年一月七日刑法修正時，刑法分則編未修正之條文定有罰
金者，自九十四年一月七日刑法修正施行後，就其所定數額提高
為三十倍。但七十二年六月二十六日至九十四年一月七日新增或
修正之條文，就其所定數額提高為三倍。
